【裁判字號】    95,苗小,577
【裁判日期】    950818
【裁判案由】    返還消費借貸款
【裁判全文】
臺灣苗栗地方法院民事小額判決         95年度苗小字第577號
原      告  誠泰行銷股份有限公司
法定代理人  甲○○
訴訟代理人  乙○○
被      告  丙○○
                        之6號.
上列當事人間請求返還消費借貸款事件，本院於民國95年8 月11
日言詞辯論終結，判決如下：
    主  文
被告應給付原告新臺幣貳萬參仟壹佰參拾捌元，及自民國九十四
年十二月二十二日起至清償日止，按年息百分之二十計算之利息
。
訴訟費用新臺幣壹仟元，由被告負擔。
本判決得假執行。
    事實及理由
一、原告起訴主張被告前為購買商品，向訴外人誠泰商業銀行（
    現已更名為台灣新光商業銀行）辦理分期付款，並簽訂消費
    性商品貸款契約。詎被告自民國九十四年十一月二十二日起
    即未依約給付分期付款，已喪失期限利益，全部分期債務視
    為全部到期，尚欠本金新台幣（下同）23,138元，及自94年
    12月22日起之利息迄未清償。被告積欠新光商業銀行之上開
    債務，業經新光商業銀行將債權讓與原告，爰以起訴狀繕本
    之送達為債權讓與之通知，併依消費借貸之法律關係，訴請
    被告給付如主文第1 項所示金額及遲延利息。
二、被告則以訴外人皇泰數位傳動股份有限公司（以下簡稱皇泰
    公司）以詐騙手段，欺騙被告購買手機，才會辦理本件之分
    期付款等語置辯，並聲明：原告之訴駁回。
三、原告主張被告前為購買商品，向訴外人誠泰商業銀行（現已
    更名為台灣新光商業銀行）辦理分期付款，並簽訂消費性商
    品貸款契約。被告自九十四年十一月二十二日起即未依約給
    付分期付款，已喪失期限利益，全部分期債務視為全部到期
    ，尚欠本金23,138元，及自94年12月22日起之利息迄未清償
    。而被告積欠新光商業銀行之上開債務，業經新光商業銀行
    將債權讓與原告之事實，業據原告提出被告所不爭執之消費
    性貸款契約書、消費性商品貸款代償暨債權移轉證明書、消
    費性貸款申請表及帳上餘額查詢單等件為證，自堪信為真實
    。
四、按稱消費借貸者，謂當事人一方移轉金錢或其他代替物之所
    有權於他方，而約定他方以種類、品質、數量相同之物返還
    之契約。借用人應於約定期限內，返還與借用物種類、品質
    、數量相同之物，民法第474 條第1 項、第478 條前段定有
    明文。本件被告向新光商業銀行借款23,138元，及自94 年
    12月22日起之利息迄未清償，而該項債權又經新光商業銀行
    讓與原告，既如前述。從而，原告本於債權讓與及消費借貸
    之法律關係，請求被告給付如主文第1 項所示金額及遲延利
    息，為有理由，應予准許。至被告雖辯稱上開借款係遭訴外
    人皇泰公司以詐騙手段，欺騙被告購買手機所致云云。惟查
    ，原告既否認與訴外人皇泰公司間有何勾串、詐騙被告情事
    ，亦未介入皇泰公司銷售手機之銷售行為等情，而被告又未
    能舉證證明新光商業銀行與皇泰公司有何勾串詐騙被告之事
    實，則縱皇泰公司確以詐騙手段欺騙被告購買手機，亦不得
    資為拒絕給付上開借款之事由。是被告以前開所辯，拒絕給
    付本件消費借貸款，為無理由。
五、本件係訴訟標的金額在100,000 元以下之民事小額訴訟，本
    院為被告敗訴判決部分，應依民事訴訟法第436 條之20 規
    定，依職權宣告假執行。
六、據上論結，本件原告之訴為有理由，依民事訴訟法第436 條
    之23、第436 條第2 項、第78條、第436 條之20，判決如主
    文。
中    華    民    國    95    年    8     月    18    日
                  苗栗簡易庭法  官  王萬金
以上正本係照原本作成。
如對本判決上訴，須於判決送達後20日內向本院提出上訴狀。
                            書記官  劉碧雯
中    華    民    國    95    年    8     月    18    日


司法院資訊處製作；財團法人民間司法改革基金會備份。
